臺灣高等法院刑事判決              100年度上訴字第2048號
上  訴  人
即  被  告   葉俊良
上列上訴人因偽造文書案件，不服臺灣臺北地方法院100年度訴
字第170號、第330號，中華民國100年5月27日第一審判決（起訴
案號：台灣台北地方法院檢察署100年度偵字第2292號、追加起
訴案號：同署100年偵字第3178號），提起上訴，本院判決如下
：
    主  文
上訴駁回。
    理  由
一、按刑事訴訟法第350條、第361條、第362條、第367條規定，
    不服地方法院之第一審判決而上訴者，須提出上訴書狀，並
    應敘述具體理由，為上訴必備之程式。倘已提出上訴理由，
    但所提非屬具體理由者，則由第二審法院以上訴不合法律上
    之程式，判決駁回。而所謂具體理由，必係依據卷內既有訴
    訟資料或提出新事證，指摘或表明第一審判決有何採證認事
    、用法或量刑等足以影響判決本旨之不當或違法，而構成應
    予撤銷之具體事由，始克當之（例如：依憑證據法則具體指
    出所採證據何以不具證據能力；或依憑卷證資料，明確指出
    所為證據證明力之判斷如何違背經驗、論理法則）。倘僅泛
    言原判決認定事實錯誤、違背法令、量刑失之過重或輕縱，
    而未依上揭意旨指出具體事由，或形式上雖已指出具體事由
    ，然該事由縱使屬實，亦不足以認為原判決有何不當或違法
    者（例如：對不具有調查必要性之證據，法院未依聲請調查
    亦未說明理由，或援用證據不當，但除去該證據仍應為同一
    事實之認定），皆難謂係具體理由，俾與第二審上訴制度旨
    在請求第二審法院撤銷、變更第一審不當或違法之判決，以
    實現個案救濟之立法目的相契合（最高法院97年台上字第89
    2 號判決意旨參照）。又量刑輕重係屬事實審法院得依職權
    自由裁量之事項，苟已斟酌刑法第57條各款所列情狀而未逾
    越法定刑度，不得遽指為違法（最高法院72年度臺上字第66
    96號判例意旨參照）。
二、上訴人即被告葉俊良上訴意旨以因結識不詳姓名之男子，向
    其借錢，其後遭催討借款，不得已幫該不詳姓名男子做事，
    實因涉事未深而犯錯，懇請從輕量刑，給予改過自新之機會
    云云。惟被告所犯行使偽造公文書罪，其法定刑為1年以上7
    年以下有期徒刑之罪。原審審酌被告於99年12月30日另經台
    灣高等法院高雄分院以犯偽造公文書罪，判處有期徒刑1年5
    月，於1個月後之100年1月間再犯本案，且衡酌其犯罪情節
    與手法，均係冒充檢察機關等偽造公文書，詐欺財物，與本
    案幾如出一轍，其於前案犯行經判決未久，即重操舊業，惡
    性重大，本應從重量刑。惟衡酌其年齡尚輕，教育程度不足
    ，知識與守法觀念欠缺，始再蹈法網，惟於本案經查獲後，
    尚能坦承犯行，態度尚佳等一切情狀，量處量處有期徒刑2
    年，已屬中低度之刑。原審在適法範圍內行使其量刑之裁量
    權，核無違法或不當之情形。被告上訴理由之內容，顯未依
    據卷內既有訴訟資料或提出新事證，指摘或表明原審判決有
    何採證認事、用法或量刑等足以影響判決本旨之不當或違法
    ，或足以影響原判決，構成應撤銷之具體事由，依上開說明
    ，本件被告上訴顯無具體理由而不合法定程式應予駁回，並
    不經言詞辯論為之。
據上論斷，應依刑事訴訟法第367條前段、第372條規定，判決如
主文。
中    華    民    國    100    年    7    月    13    日
                  刑事第十一庭 審判長法  官  許宗和
                                     法  官  沈君玲
                                     法  官  趙功恆
以上正本證明與原本無異。
如不服本判決，應於收受送達後10日內向本院提出上訴書狀，其
未敘述上訴之理由者並得於提起上訴後10日內向本院補提理由書
（均須按他造當事人之人數附繕本）「切勿逕送上級法院」。
                                     書記官  周恩寧
中    華    民    國   100    年    7     月    14    日